【裁判字號】    92,交簡上,28
【裁判日期】    920421
【裁判案由】    公共危險
【裁判全文】
臺灣高雄地方法院刑事判決                        九十二年度交簡上字第二八號
    公  訴  人  臺灣高雄地方法院檢察署檢察官
    上  訴  人
    即  被  告  甲○○
右列被告因公共危險案件，不服本院中華民國九十二年一月三十日九十二年度交簡字
第二二七號刑事簡易判決（聲請簡易判決處刑案號：臺灣高雄地方法院檢察署九十一
年度偵字第二五九二三號），提起上訴，本院管轄之第二審合議庭，依通常程序審理
並為判決如左：
    主  文
上訴駁回。
    理  由
一、本案經本院審理結果，認第一審以被告犯刑法第一百八十五條之三之罪，並審酌
    被告甲○○於酒醉後仍騎乘高度危險重型機車之動力交通工具上路行駛，又因嚴
    重酒醉疏虞撞及腳踏車騎士成傷，被告呼氣酒精濃度測試高達每公升一‧二九毫
    克，足見被告酒醉程度非輕，益證被告無視公眾往來安全，量刑不宜過輕等一切
    情狀，援引刑事訴訟法第四百四十九條第一項前段，刑法第一百八十五條之三、
    第四十一條第一項前段，罰金罰鍰提高標準條例第二條之規定，逕以簡易判決量
    處上訴人有期徒刑三月，並諭知如易科罰金，以三百元折算一日，其認事、用法
    及量刑均無不當，應予維持，並引用第一審判決書記載之事實、證據及理由。
二、上訴人即被告甲○○之上訴意旨稱：被告此次是初犯，且已與遭撞傷之人和解；
    又被告家裡尚有一位重度殘障母親依賴被告生活，請求審酌上情，准予將原判決
    撤銷，改判較輕之刑，並諭知緩刑云云，而指摘原判決有所違誤。惟查：原判決
    採擇證據、認定事實、適用法律均無不當，量刑亦甚妥適；被告上訴意旨仍執陳
    詞，指摘原判決不當，請求撤銷改判，核非可採，其上訴為無理由，應予駁回。
    又上訴意旨請求予以宣告緩刑等語，本院認為刑法第一百八十五條之三之服用酒
    類，不能安全駕駛動力交通工具而駕駛罪，其立法目的，本在藉由抽象危險犯之
    構成要件，以刑罰制裁力量嚇阻酒後駕車之行為，進而確保參與道路交通往來人
    車之安全，是本罪立法目的既在處罰抽象危險之酒後開車犯行，自不宜率爾予以
    宣告緩刑，期飲酒者能夠隨時警惕酒後不得開車，俾免發生實際車禍危害以符立
    法目的，則本件被告非但因酒醉疏虞騎車追撞同向在前之腳踏車騎士成傷，且其
    經警查獲執行酒測時之呼氣酒精濃度更高達每公升一點二九毫克，其上訴請求宣
    告緩刑，自非妥適，應不予准許，附此敘明。
據上論斷，應依刑事訴訟法第四百五十五條之一第一項、第三項、第三百六十八條，
判決如主文。
中      華      民      國      九十二      年    四    月    二十一    日
                                  臺灣高雄地方法院刑事庭
                                      審判長法  官  黃  三  友
                                            法  官  廖  建  瑜
                                            法  官  郭  佳  瑛
右正本證明與原本無異。
不得上訴。
                                            書記官  何  瓊  芳
中      華      民      國      九十二      年    四    月    二十二    日


司法院資訊處製作；財團法人民間司法改革基金會備份。
